【裁判字號】    91,易,4470
【裁判日期】    920310
【裁判案由】    竊盜等
【裁判全文】
臺灣高雄地方法院刑事判決                        九十一年度易字第四四七號
    公  訴  人  臺灣高雄地方法院檢察署檢察官
    被      告  戊○○
                乙○○
                甲○○
右列被告等因竊盜等案件，經檢察官提起公訴（九十一年度偵字第一七七三０號），
本院判決如左：
    主  文
戊○○共同竊盜，累犯，處有期徒刑伍月，如易科罰金，以佰元折算壹日。
乙○○、甲○○故買贓物，均累犯，各處有期徒刑肆月，如易科罰金，均以佰元折
算壹日。
    事  實
一、戊○○於八十五年間因違反肅清煙毒條例案件，經本院判處有期徒刑三年八月確
    定，於九十年十二月二十二日始縮短刑期執行殘刑完畢。乙○○於七十九年間因
    犯妨害自由及違反槍砲彈藥刀械管制條例案件，經台灣嘉義地方法院分別判處有
    期徒刑六月及五月，後於八十年分別減刑為三月及二月十五日確定，又於七十九
    年間因犯懲治盜匪條例及恐嚇案件，分別經台灣高等法院台南分院判處有期徒刑
    八年及台灣嘉義地方法院判處有期徒刑三年，並均經最高法院上訴駁回確定，共
    應執行有期徒刑十一年四月，於八十三年九月十七日縮短刑期假釋出獄並交付保
    護管束，刑期至九十年六月二十七日屆滿，以已執行完畢論。甲○○於八十年間
    因違反肅清煙毒條例案件，經本院判處有期徒刑三年確定，於八十三年六月七日
    假釋出獄，然於八十四年間經撤銷前開假釋入獄執行殘刑，又於八十四年間因違
    反槍砲彈藥刀械管制條例案件，經本院判處有期徒刑二年六月確定，於八十七年
    五月二日再假釋出獄，然於八十九年間又經撤銷假釋，後於九十年十二月十八日
    始縮短刑期執行前開殘刑完畢。
二、戊○○與丁○○（另案審理中）共同基於意圖為自己不法所有之犯意聯絡，於九
    十一年三月二十三日下午三時三十分許，在位於高雄市○○區○○路七八號「日
    正通信行」內，先向店長丙○○佯稱欲購買手機充電器，並趁丙○○轉身尋找零
    件疏於注意之際，由丁○○把風，並用手指示戊○○竊取丙○○置於櫃檯上背包
    內之手機，戊○○遂下手伸入該背包內竊得摩托羅拉牌Ｖ六０型手機一支（序號
    為000000000000000號，以下簡稱「該Ｖ六０型手機」）得手。
    後由戊○○持該手機先質押給某綽號為「勝智」之不詳姓名成年男子（以下簡稱
    「勝智」）換取毒品海洛因，而甲○○明知該Ｖ六０型手機乃為來歷不明之贓物
    ，竟仍基於故買贓物之故意，於九十一年三月底某日，以遠低於市價之三千元價
    格向戊○○購買該Ｖ六０型手機，並由戊○○向「勝智」贖回該手機後，在丁○○位於高雄縣大社鄉翠屏村中興五巷五號之住處交與甲○○使用之。
三、乙○○明知丁○○於九十一年六月底某日，在其位於高雄縣大社鄉翠屏村中興五
    巷五號之住處，向其兜售之摩托羅拉牌Ｖ六六型手機（序號000000000
    000000號，以下簡稱「該Ｖ六六型手機」）一具（原係某張姓顧客送至前
    揭「日正通信行」修理之手機，於九十一年六月二十八日下午一時四十分許，在
    「日正通信行」內為丁○○所竊得），乃為來歷不明之贓物，竟仍基於故買贓物
    之故意，以遠低於市價之二千元價格故買之。
四、案經高雄縣警察局移送台灣高雄地方法院檢察署檢察官偵查起訴。
    理  由
一、訊據被告戊○○對於在右揭時、地，與另案被告丁○○共同竊取被害人丙○○所
    有之該Ｖ六０型手機一支等情均坦承不諱，核與被害人丙○○指訴之情節相符，
    並據證人即另案被告丁○○於警訊中證述綦詳，此外，復有右開「日正通信行」
    內監視錄影機所攝錄之照片三張附卷可按，被告戊○○竊盜犯行事證明確，洵堪
    認定。
二、訊據被告乙○○矢口否認有何故買贓物之犯行，辯稱：因丁○○向我表示沒錢看
    病，要賣我一支手機，我才向他買的，我並不知道那支手機是他偷來的云云。經
    查：
  (一)右開被告乙○○向證人丁○○購得之該Ｖ六六型手機，原係某張姓顧客送至證人
    丙○○所經營之前開「日正通信行」修理之手機，於九十一年六月二十八日下午
    一時四十分許，在「日正通信行」遭證人丁○○竊盜所得等事實，業據證人丙○○及丁○○於警訊及本院審理時證述明確，此外，復有證人丙○○提出之故障品
    報修單及其所出具之贓物認領保管收據一紙在卷可稽，則被告乙○○上開所購得
    之手機確為刑法上所稱之贓物無訛。
  (二)被告乙○○雖以前詞置辯，然查證人丁○○於警訊中已證稱：「他當時問我手機
    是如何來的，我回答他是偷來的，首先他出價五百元，後來我說腳受傷要看醫，
    才再次以二千元賣他」等語明確（見證人丁○○九十一年六月二十九日警訊筆錄
    ）；且證人丁○○出售該Ｖ六六型手機與被告乙○○時，並未交付該手機之各項
    相關來源資料，亦無完整之外包裝，又無其他諸如電池、充電器等相關配件，顯
    與常情有違；再者，證人丙○○於警訊時供陳：右開手機價值約市價九千五百元
    等語（見證人丙○○九十一年六月二十九日警訊筆錄），證人丙○○為日正通信
    行之店長，平日即以經營手機買賣為業，對於一般手機市價自是十分熟悉，堪認
    右開手機係屬高價之物，然被告乙○○竟向證人丁○○以遠低於一般市場交易價
    格之二千元代價加以購買，復未要求證人丁○○出具諸如讓渡書或其他相關足資
    證明來源無疑之證明文件，其應對於向證人丁○○所購買之該Ｖ六六型手機，乃
    屬來源不明之贓物乙節有所認識方是，其辯稱不知係贓物云云，自無可信之處。
  (三)證人丁○○於本院審理時雖改證稱：被告乙○○並不知道右開手機乃係伊竊盜所
    得云云，然經本院就該手機之來源隔離訊問後，證人丁○○證稱：「我向乙○○
    表示該手機是辦門號送的」云云，而被告乙○○供稱：「丁○○是跟我說他朋友
    的」云云（均見本院九十二年二月七日訊問筆錄），則不惟被告乙○○與證人丁○○之陳述互不相符，且證人丁○○之證述亦與前揭其於警訊時所述南轅北轍，
    足認證人丁○○於本院審理時之證述，應係事後迴護被告乙○○之詞，尚不足採
    。綜上所述，被告乙○○故買贓物之犯行事證明確，堪以認定。
三、訊據據被告甲○○矢口否認有何故買贓物之犯行，辯稱：我聽說戊○○將一支手
    機以二千元押在「勝智」那裡，所以我給戊○○三千元叫他去將該手機贖回來，
    我多給他一千元是因為我喜歡使用新型手機，所以希望他贖回後借我使用，我根
    本不知道那支手機是贓物云云。經查：
  (一)右開被告甲○○向被告戊○○取得之該Ｖ六０型手機一支，係被告戊○○與另案
    被告丁○○至被害人丙○○所經營之「日正通信行」竊盜所得，業據本院認定如
    前，是該Ｖ六０型手機確屬刑法上所稱之贓物無訛。
  (二)被告戊○○於偵查中供稱：「後來有用一千元贖回手機，贖回後甲○○拿現金三
    千元跟我買手機」等語明確（見偵查卷第三十三頁），而被告甲○○對於確有交
    付三千元與被告戊○○一情亦不否認，足認被告甲○○確有於交付三千元與被告
    戊○○後，取得該Ｖ六０型手機供己使用無訛。被告甲○○雖一再辯稱：其並非
    向被告戊○○購買該手機，只是向其借來使用云云，然被告甲○○如僅欲向被告
    戊○○借用該手機，衡情應不需交付三千元與被告戊○○，且被告甲○○與被告
    戊○○間對於該手機之借用時間、如何返還及借用期間之遺失、毀損處理等問題
    ，均未作任何約定，而被告甲○○後來遺失該Ｖ六０型手機，亦未告知被告戊○○，顯與一般朋友間借用手機之情形均不相符。再該Ｖ六０型手機市價約一萬二
    千元，業據證人即日正通信行店長丙○○於警訊時證述明確（見證人丙○○九十
    一年六月二十九日警訊筆錄），被告甲○○既自承喜用新型手機（見本院九十二
    年一月七日訊問筆錄），自對一般新型手機之價格均十分熟悉，顯見被告甲○○
    係欲以三千元之低價向被告戊○○購買該高價手機，而非借用方是。
  (三)被告甲○○又一再辯以不知該Ｖ六０型手機為贓物云云，然其向被告戊○○購買
    該手機時，並未要求被告戊○○交付上述手機之說明書、保證書或讓渡書等各項
    相關來源資料，且該Ｖ六０型手機價值約市價一萬二千元，已如前述，被告戊○○竟願以三千元之低價販賣與被告甲○○，被告甲○○應對於該Ｖ六０型手機極
    可能係來源不明之贓物一情有所認識，其辯稱不知係贓物云云，實難採信。
四、核被告戊○○所為，係犯刑法第三百二十條第一項之普通竊盜罪；核被告乙○○
    及甲○○所為，均係犯刑法第三百四十九條第二項之故買贓物罪。被告戊○○與
    另案被告丁○○就前開竊盜犯行有犯意聯絡及行為分擔，俱為共同正犯。被告戊○○於八十五年間因違反肅清煙毒條例案件，經本院判處有期徒刑三年八月確定
    ，於九十年十二月二十二日始縮短刑期執行殘刑完畢，被告乙○○於七十九年間
    因犯妨害自由及違反槍砲彈藥刀械管制條例案件，經台灣嘉義地方法院分別判處
    有期徒刑六月及五月，後於八十年分別減刑為三月及二月十五日確定，又於七十
    九年間因犯懲治盜匪條例及恐嚇案件，分別經台灣高等法院台南分院判處有期徒
    刑八年及台灣嘉義地方法院判處有期徒刑三年，並均經最高法院上訴駁回確定，
    共應執行有期徒刑十一年四月，於八十三年九月十七日縮短刑期假釋出獄並交付
    保護管束，刑期至九十年六月二十七日屆滿，已以執行完畢，而被告甲○○於八
    十年間因為反肅清煙毒條例案件，經本院判處有期徒刑三年確定，於八十三年六
    月七日假釋出獄，然於八十四年間經撤銷前開假釋，又於八十四年間因違反槍砲
    彈藥刀械管制條例案件，經本院判處有期徒刑二年六月確定，於八十七年五月二
    日再假釋出獄，然於八十九年間又經撤銷假釋，後於九十年十二月十八日始縮短
    刑期執行前開殘刑完畢，均有卷附被告三人之台灣高等法院被告全國前案紀錄表
    在卷可按，被告三人受有期徒刑之執行完畢，均於五年以內再犯有期徒刑以上之
    罪，皆為累犯，均應依法加重其刑。審酌被告戊○○年輕力壯，竟不思以己力賺
    取財物，竊取被害人丙○○之高價手機一支，事後並未將該手機返還被害人丙○○，惟其犯後坦承犯行，尚具悔意，被告乙○○及甲○○故買贓物，助長竊盜風
    氣，雖於犯罪後猶否認犯行，然念及其等係因貪圖小利方犯本件犯行，且其等所
    故買之贓物均僅係手機一支，惡性非鉅，而被告乙○○所購得之上開手機亦已由
    原持有人丙○○加以領回，有前揭贓物認領保管收據在卷可查，被告乙○○犯罪
    所造成之損害已有降低等一切情狀，各量處如主文所示之刑，並均諭知易科罰金
    之折算標準，以為懲儆。
據上論斷，應依刑事訴訟法第二百九十九條第一項前段，刑法第二十八條、第三百二
十條第一項、第三百四十九條第二項、第四十七條、第四十一條第一項，罰金罰鍰提
高標準條例第一條前段、第二條，判決如主文。
中      華      民      國      九十二      年      三      月    十    日
                                  臺灣高雄地方法院刑事第一庭
                                      審判長法官  林水城
                                            法官  謝雨真
                                            法官  盧怡秀
右正本證明與原本無異。
如不服本判決，應於判決送達後十日內，向本院提出上訴狀。
                                          書記官  林佳蓉
中      華      民      國      九十二      年      三      月    十一  日


司法院資訊處製作；財團法人民間司法改革基金會備份。
